ACORDAO-COMPLETO-2359971

ACÓRDÃO DE RELAÇÃO

ACÓRDÃO DE RELAÇÃO 4846/2019 ATA 23/2019 - SEGUNDA CÂMARA

Acórdão 4846/2019-TCU-Segunda Câmara
Os Ministros do Tribunal de Contas da União, reunidos em Sessão de 2ª Câmara, ACORDAM, por unanimidade, com fundamento nos arts. 1º, V, e 39, II, da Lei nº  8.443, de 1992, e nos arts. 1º, VIII, 143, II, 259, II, e 260, § 5º, do Regimento Interno do TCU, aprovado pela Resolução nº 246, de 2011, além do art. 7º, I, da Resolução TCU nº  206, de 2007, em considerar prejudicadas, por perda de objeto, as apreciações da legalidade, para fins de registro, dos atos de concessão de aposentadoria relacionados no item 1.1 deste Acórdão, diante da cessação dos efeitos financeiros dos respectivos atos a partir do falecimento dos interessados, de acordo com os pareceres emitidos nos autos:
1. Processo TC-Processo 011.519/2019-3 (APOSENTADORIA) 
	1.1. Interessados: Adilson Vieira Marinho (CPF XXX.546.917-XX) ; Ângela da Fonseca Maia (CPF XXX.550.737-XX) ; Ângela da Fonseca Maia (CPF XXX.550.737-XX) ; Damião Alves dos Santos (CPF XXX.435.957-XX) ; Daniel Ferreira Ribeiro (CPF XXX.664.207-XX) ; Daniel de Azevedo Amitrano (CPF XXX.200.777-XX) ; Edson Luiz Dias da Fonseca (CPF XXX.735.847-XX) ; Eduardo Augusto de Souza Bastos (CPF XXX.861.987-XX) ; Eduardo Mendes de Vasconcellos (CPF XXX.602.207-XX) ; Gelcimino Jose Geremias (CPF XXX.276.201-XX) ; Jairacy Belo de Freitas (CPF XXX.753.557-XX) ; Jose Pedro Pinto Esposel (CPF XXX.263.397-XX) ; Jose Pedro Pinto Esposel (CPF XXX.263.397-XX) ; José Marques da Silva (CPF XXX.516.217-XX) ; Laura Maria Rangel Ventura (CPF XXX.578.977-XX) ; Magdalena Teixeira Ferreira (CPF XXX.911.747-XX) ; Mara Sandra Correa Cruz (CPF XXX.283.767-XX) ; Maria Alfonsine Elizabeth Mendonça Valladares (CPF XXX.533.107-XX) ; Maria José de Oliveira (CPF XXX.652.396-XX) e Maria das Graças D'Ávila (CPF XXX.342.427-XX) .
	1.2. Entidade: Universidade Federal Fluminense – UFF.
	1.3. Relator: Ministro-Substituto André Luís de Carvalho.
	1.4. Representante do Ministério Público: Procurador Sergio Ricardo Costa Caribé.
	1.5. Unidade Técnica: Secretaria de Fiscalização de Pessoal (Sefip) .
	1.6. Representação legal: não há.
	1.7. Determinações/Recomendações/Orientações: não há.

Segunda Câmara

Universidade Federal Fluminense - UFF.

Adilson Vieira Marinho (CPF XXX.546.917-XX); Ângela da Fonseca Maia (CPF XXX.550.737-XX); Ângela da Fonseca Maia (CPF XXX.550.737-XX); Damião Alves dos Santos (CPF XXX.435.957-XX); Daniel Ferreira Ribeiro (CPF XXX.664.207-XX); Daniel de Azevedo Amitrano (CPF XXX.200.777-XX); Edson Luiz Dias da Fonseca (CPF XXX.735.847-XX); Eduardo Augusto de Souza Bastos (CPF XXX.861.987-XX); Eduardo Mendes de Vasconcellos (CPF XXX.602.207-XX); Gelcimino Jose Geremias (CPF XXX.276.201-XX); Jairacy Belo de Freitas (CPF XXX.753.557-XX); Jose Pedro Pinto Esposel (CPF XXX.263.397-XX); Jose Pedro Pinto Esposel (CPF XXX.263.397-XX); José Marques da Silva (CPF XXX.516.217-XX); Laura Maria Rangel Ventura (CPF XXX.578.977-XX); Magdalena Teixeira Ferreira (CPF XXX.911.747-XX); Mara Sandra Correa Cruz (CPF XXX.283.767-XX); Maria Alfonsine Elizabeth Mendonça Valladares (CPF XXX.533.107-XX); Maria José de Oliveira (CPF XXX.652.396-XX) e Maria das Graças D'Ávila (CPF XXX.342.427-XX).

ANDRÉ DE CARVALHO

não há.

Procurador Sergio Ricardo Costa Caribé.

APOSENTADORIA (APOS)

Secretaria de Fiscalização de Pessoal (Sefip).